【裁判字號】    98,破,2
【裁判日期】    980218
【裁判案由】    聲請破產和解
【裁判全文】
臺灣臺南地方法院民事裁定                 98年度破字第2號
聲  請  人  天允大工程有限公司
                        9號1.
法定代理人  甲○○
上列聲請人聲請破產和解事件，本院裁定如下：
    主      文
聲請人應於本裁定送達後伍日內，向本院補繳聲請費用新臺幣貳
仟元，及具狀補正財產狀況說明書（應詳列明細表，並註明各項
財產之市值）、所擬與債權人和解之方案，並提供履行其所擬清
償辦法之擔保，如逾期未補正，即駁回聲請人破產和解之聲請。
    理      由
一、按聲請破產程序和解事件之程序費用，破產法及民事訴訟法
    固未規定標準，惟破產事件性質上屬非訟事件，自得依非訟
    事件法第13條規定之標準徵收。又和解者，係於債務人不能
    清償債務時，以預防破產為目的，與債權人團體訂立之清償
    債務之強制契約，由法院參與其事之程序。該和解契約應由
    債務人提出和解方案，並經債權人會議之可決而成立，準此
    以言，和解程序應係著重於清理債務人之債務。是以，本件
    訴訟標的價額宜以債務人所負之債務核定。次按債務人聲請
    和解時，應提出財產狀況說明書及其債權人、債務人清冊，
    並附具所擬與債權人和解之方案，及提供履行其所擬清償辦
    法之擔保，破產法第7條定有明文。 而此項擔保之提供，在
    於保證債務人和解方案之履行，故不問其為人之擔保，抑或
    物之擔保，且如為物之擔保，亦不問其擔保物為債務人所有
    或第三人所提供均可，惟如為物之擔保，應係提供設定擔保
    物權之書面契約；如為人之擔保，自須係提供第三人出具之
    書面保證契約，始足以保證債務人和解方案之履行。復按和
    解之聲請遇有不合破產法第7條規定之情形， 經限期令其補
    正而不補正者，應駁回之，同法第10條第1款亦定有明文。
二、經查：
（一）本件聲請人聲請破產和解事件，據其所提出之債權人明細
      ，其主張負債總額為新臺幣（下同）9,738,783元，依非
      訟事件法第13條第3款之規定，應徵聲請費2, 000元，未
      據聲請人繳納，應依非訟事件法第26條第1項之規定，裁
      定命聲請人補正。
（二）按債務人聲請和解時，應提出破產法第7條所規定之文件
      及擔保，如上所述，本件聲請人聲請破產和解，未依破產
      法第7條之規定提出聲請人所擬與債權人和解之方案，亦
      未提供履行其所擬清償辦法之擔保，而其提出之財產資料
      亦未詳列明細表並載明各項財產之市值，自應依法裁定限
      期補正。
（三）聲請人應於收受本裁定送達後5日內，向本院補繳2,000元
      ，及具狀補正財產狀況說明書（應詳列明細表，並註明各
      項財產之市值）、所擬與債權人和解之方案，並提供履行
      其所擬清償辦法之擔保，如逾期未補正，即駁回聲請人破
      產和解之聲請。
三、依首揭規定，裁定如主文。
中    華    民    國    98    年    2     月    18    日
                  民事第二庭    法  官  翁金緞
以上正本證明與原本無異
中    華    民    國    98    年    2     月    18    日
                                書記官  彭建山


司法院資訊處製作；財團法人民間司法改革基金會備份。
